【裁判字號】    99,訴,808
【裁判日期】    990729
【裁判案由】    妨害風化
【裁判全文】
臺灣高雄地方法院刑事判決               99年度訴字第808號
公  訴  人  臺灣高雄地方法院檢察署檢察官
被      告  甲○○
選任辯護人  陳文卿律師
上列被告因妨害風化案件，經檢察官提起公訴（99年度偵字第53
72號），本院判決如下：
    主  文
甲○○共同犯圖利媒介性交罪，處有期徒刑肆月，如易科罰金，
均以新臺幣壹仟元折算壹日，扣案之三星牌手機（序號：000
0000000000，含0000000000門號SIM 卡壹
張）壹具，沒收之。
    事  實
一、甲○○與真實姓名年籍不詳之成年女子，基於使女子與他人
    為性交行為而媒介以營利之犯意聯絡，於民國99年2 月4 日
    晚間，由該姓名不詳之成年女子在高雄市新興區○○○路8
    號「來來商務旅館」附近，向男客張育誠招攬，詢問其是否
    需性交易，代價為新臺幣（下同）2,000 元等語，經張育誠
    同意後，該女子即通知甲○○，由甲○○駕駛車號Z8-309號
    營業小客車，搭載女子乙○○，依約於同日晚間8 時許，前
    往高雄市新興區○○○路8 號「來來商務旅館」6 樓612 號
    房，媒介乙○○與男客張育誠於上址從事性交易，藉此抽成
    以之營利。嗣於99年2 月4 日晚間9 時許，經警至上址執行
    臨檢勤務，當場查獲甫完成性行為之張育誠、乙○○，始循
    線查悉上情。
二、案經高雄市政府警察局新興分局報請臺灣高雄地方法院檢察
    署檢察官偵查起訴。
    理  由
壹、證據能力：
一、按被告以外之人於審判外之言詞或書面陳述，除法律有規定
    者外，不得作為證據，刑事訴訟法第159 條第1 項定有明文
    ，此即學理上所稱之「傳聞證據排除法則」，而依上開法律
    規定，傳聞證據原則上固無證據能力，但如法律別有規定者
    ，即例外認有證據能力。又按被告以外之人於審判外向法官
    所為之陳述，及偵查中向檢察官所為陳述，除顯有不可信之
    情況者外，均得為證據，同法第159 條之1 定有明文。查
    本判決下列所引用之證人乙○○於檢察官偵訊時所為之證詞
    ，屬於審判外之陳述，為傳聞證據，惟現階段刑事訴訟法規
    定檢察官代表國家偵查犯罪、實施公訴，依法其有訊問被告
    、證人及鑑定人之權，證人、鑑定人且須具結，而實務運作
    時，檢察官偵查中向被告以外之人所取得之陳述，原則上均
    能遵守法律規定，不致違法取供，其可信度極高，職是，上
    開證人於偵查中已具結之證述，被告及其辯護人並無釋明「
    顯有不可信之情況」之理由，應認其有證據能力。
二、又按被告以外之人於檢察事務官、司法警察官或司法警察調
    查中所為之陳述，與審判中不符時，其先前之陳述具有較可
    信之特別情況，且為證明犯罪事實存否所必要者，得為證據
    ，刑事訴訟法第159 條之2 定有明文。所謂「前後陳述不符
    」之要件，應就前後階段之陳述進行整體判斷，以決定其間
    是否具有實質性差異，惟無須針對全部陳述作比較，陳述之
    一部分有不符，亦屬之。本件證人乙○○係被告是否有涉犯
    妨害風化犯行之重要證人，其於審理中關於應徵時間等細節
    證稱不知道、忘記了等語，核與警詢中陳述已不盡完全相符
    ，又本院審酌證人乙○○於警詢中陳述，並無證據足認有遭
    到強暴、脅迫、詐欺或其他不正方法之對待之情形，致影響
    其陳述之任意性，且事發距今已有數月，是以其於警詢中之
    陳述較接近案發時點，記憶應較為清晰，復因上開證人當時
    甫接受調查，較無機會受被告或其他利害關係人之影響，而
    有虛捏其詞之時間，應認具有較可信之特別情況，且為證明
    犯罪事實存否所必要，依上揭規定，應認證人乙○○於警詢
    中之證言具有證據能力。
三、末按被告以外之人於審判外之陳述，雖不符同法第159 條之
    1 至之4 之規定，而經當事人於審判程序同意作為證據，法
    院審酌該言詞陳述或書面陳述作成時之情況，認為適當者，
    亦得為證據，同法第159 條之5 第1 項定有明文。除上開證
    據外，本判決下列所引用之證據，均經被告、辯護人、檢察
    官於本院審理中同意作為證據（見本院訴字卷第28頁），本
    院審酌該等傳聞證據作成時之狀況，並無違法或不當等不宜
    作為證據之情形，依前開說明，亦得作為證據。
貳、實體部分：
一、訊據被告甲○○固坦承其有搭載乙○○前往來來商務旅館之
    事實，惟否認有上開妨害風化犯行，辯稱：我不知道乙○○
    要前往從事性交易，我只是單純的開計程車云云。經查：
（一）男客張育誠於99年2 月4 日晚間行經位於高雄市○○○路
      8 號「來來商務旅館」附近時，見一婦人向其招攬並問其
      要不要叫小姐，代價2000元等語，其應允後，即前往該旅
      館開房間等候，嗣被告甲○○於99年2 月4 日晚間8 時許
      ，駕駛車號Z8-309號營業小客車，搭載乙○○前往該旅館
      ，乙○○即前往該旅館6 樓612 室為性交易，惟2 人性行
      為甫結束，即於同日晚上9 時許，經警臨檢時所查獲等情
      ，業經證人張育誠、乙○○證述在卷，並有高雄市政府警
      察局新興分局執行臨檢現場檢查紀錄表、高雄市警察局新
      興分局搜索扣押筆錄、目錄表、收據，現場蒐證照片等件
      附卷可稽，上情堪以認定。
（二）關於被告與乙○○之間關係，經證人乙○○證稱：我是看
      自由時報應徵工作，該男子表示見面再接工作，我們約在
      建國、正言路口統一超商見面，和我見面的人即是被告，
      他說工作性質就是到飯店旅館從事性交易，今天（4 日）
      下午4 時左右，被告以0000000000號打電話給我，和我約
      在高雄市○○○○○路口搭載我，我們就在市區閒逛到晚
      上8 點左右，後來被告接了一通電話說有客人，就直接載
      我到來來旅館外，然後告知我在612 室，我便上樓與客人
      從事性交易，當天性交易代價2000元，被告直接跟男客講
      費用，之後跟我說要收多少錢，那天還沒給錢就被抓了，
      本來打算收錢後交給被告，自己可以分多少我還不知道等
      語（見警卷第11-13 頁、偵卷第26-27 頁、本院訴字卷第
      20-28 頁），參諸證人乙○○與被告並無夙怨，上開證言
      亦經具結，衡情當無甘冒偽證刑責故為虛偽證詞，致生損
      人不利己之動機，又其對於確切之應徵日期雖有不確定，
      對於兩人拆帳方式亦未有說明，惟其證詞自警、偵以來，
      即明確證稱被告即為媒介其前往來來商務旅館從事性交易
      之人，其證詞亦核與被告持用之0000000000號門號與乙○
      ○持用之0000000000號門號之通聯紀錄，於同日下午1 時
      33 分23 秒、2 時41分33秒、4 時17分39秒、4 時19分12
      秒均有通話紀錄一情相符，足認其證詞之可信度極高。被
      告先於警詢中空言辯稱不認識乙○○（見警卷第6-8 頁）
      ，復於本院提示上開通聯紀錄後，改辯稱：「（99年2 月
      4 日下午乙○○是否就上你的車？）她2 點多打給我，我
      說沒辦法去載她，她4 點打給我，我說我可能7 點多才有
      辦法載她，我7 點多回來在市區繞，我剛好在七賢、瑞源
      路交叉口附近遇到她攔車，她說要去來來商務旅館，我就
      載她去來來。」、「（99年2 月4 日16時17分，乙○○有
      打電話給你？）是。」、「（為何過二分多鐘，換你打給
      她？）我開車聽不清楚，我載客人停在路邊停車打給她跟
      她說我沒辦法去載她。」、「（當天一點多你打電話給她
      做什麼？）她說她要辦什麼事情叫我打給她，我去到那裡
      ，她在找車位，我好心說這裡有停車位，她才停在正言路
      ，她說要休息一下，有什麼事我再打給你，後來我就走了
      。」、「（99年2 月4 日第一通是你打給她？）是，她怕
      忘記，有時下午都會叫我打給她，我打給她，問她回來沒
      ，她說她馬上到，本來停在建國路沒有車位，她之前跑郵
      局，我載她去郵局或八德路拿錢給別人，如果在郵局，我
      打電話跟她說我在對面。她就是要叫我要做什麼，我才去
      正言路那裡載她。」、「（第一通你主動打電話給她作什
      麼？）她交代的，她叫我隔天提醒她拿錢給別人。」等語
      （見本院訴字卷第33-35 頁），是被告對於認識乙○○與
      否此一客觀之事實，供述已前後不一，動機實令人存疑，
      又其對於99年2 月4 日當日行程之描述，先是辯稱乙○○
      打電話向伊叫車，復經本院質之其為何先主動打電話給乙
      ○○時，方以前詞置辯，其所辯反覆顛倒，內容又顯然昧
      於常情，均難採信。
（三）又參諸被告與乙○○上開門號間之通聯，分別自99年1 月
      28日起，於該日、同年月31日、同年2 月1 日、2 日、3
      日、4 日，分別有2 、11、10、12、8 、4 次之通話紀錄
      ，顯見2 人之通話堪稱頻繁，已與一般乘客、司機之關係
      迥異；而被告對於上情雖辯稱：我在車上有告訴乙○○說
      ，如果她要搭車可以打手機叫我的車云云，惟參諸上開通
      聯記錄，不乏多次通聯係由被告主動打電話予乙○○，足
      見2 人聯絡要非僅係乙○○叫車之故，被告對於上情，復
      於審理中改稱：我打電話給她是為了要聊天云云，惟參諸
      上開2 人通話之時間，多在數秒至10餘秒間，顯見其所辯
      ，純屬事後卸責虛捏之詞，不足採信，而以證人乙○○所
      言，較為可採。故被告於99年2 月4 日晚間，媒介乙○○
      與男客張育誠從事性交易，並藉此抽成營利之行為，洵堪
      認定。
（三）綜上所述，本件事證明確，被告上開妨害風化犯行，足堪
      認定，應予依法論科。
二、核被告所為，係犯刑法第231 條第1 項前段之意圖使女子與
    他人為性交之行為，而媒介以營利罪。被告與該真實姓名年
    籍不詳，招攬男客張育誠為性交易之婦人間，就上開妨害風
    化犯行有犯意聯絡及行為分擔，應論以共同正犯。爰審酌被
    告媒介女子與男客為性交行為，敗壞社會風氣，及其犯後否
    認犯行，態度難謂已有悔意等一切情狀，量處如主文所示之
    刑，並諭知易科罰金之折算標準。又扣案之三星牌手機1 具
    （序號0000000000000 ，含0000000000號SIM 卡1 張），為
    被告所有之物，業經其供承在卷，又上開物品係供被告犯本
    件犯罪所用之物，應依刑法第38條第1 項第2 款之規定宣告
    沒收。
據上論斷，應依刑事訴訟法第299 條第1 項前段、刑法第28條、
第231 條第1 項、第41條第1 項前段，第38條第1 項第2 款，刑
法施行法第1 條之1 ，判決如主文。
本案經檢察官陳麗琇到庭執行職務。
中    華    民    國    99    年    7     月    29    日
                  刑事第一庭   審判長  法  官  蔡國卿
                                       法  官  王淑惠
                                       法  官  張琬如
以上正本證明與原本無異。
如不服本判決應於收受送達後10日內向本院提出上訴書狀，並應
敘述具體理由；如未敘述上訴理由者，應於上訴期間屆滿後20日
內向本院補提理由書（均須按他造當事人之人數附繕本）「切勿
逕送上級法院」。
中    華    民    國    99    年    7     月    29    日
                                       書記官  劉甄庭
附錄法條：
中華民國刑法第231條第1項
意圖使男女與他人為性交或猥褻之行為，而引誘、容留或媒介以
營利者，處 5 年以下有期徒刑，得併科 10 萬元以下罰金。

司法院資訊處製作；財團法人民間司法改革基金會備份。
